臺灣雄地方法院刑事判決　　　　　　 93年度重訴字第122號
公　訴　人　臺灣高雄地方法院檢察署檢察官
被　　　告　甲○○　男　46歲.
選任辯護人　乙○○律師
　　　　　　丙○○律師
　　　　　　庚○○律師
上列被告因毒品危害防制條例案件，經檢察官提起公訴（93年度
偵字第19961 號），本院判決如下：
    主  文
甲○○販賣第二級毒品，累犯，處有期徒刑拾年。扣案之如附表
所示之甲基安非他命陸包沒收銷燬之。未扣案之新臺幣伍拾柒萬
元沒收之，如全部或一部不能沒收時，以其財產抵償之。
    事  實
一、甲○○前因違反肅清煙毒條例、麻醉藥品管制條例等案件，
    經法院分別判處有期徒刑3年10月、7月確定，於民國92年7
    月3 日縮短刑期執行完畢。詎不知悔改，明知甲基安非他命
    業經行政院衛生署公告列為第二級毒品，未經許可，不得販
    賣、持有，竟意圖營利，基於販入後再販出第二級毒品甲基
    安非他命以營利之犯意，於93年10月4 日早上某時許，在高
    雄市前鎮區○○○道旁，以1 公斤45萬元之代價，向一名真
    實姓名、年籍不詳綽號「阿雪」之成年女子，購入甲基安非
    他命一批【含包裝袋，實際總毛重3837.96 公克（各包重量
    詳如附表所示)】 （起訴書誤載為5 大包，每包毛重分別為
    10 15.4 公克、1014.4公克、1014.4公克、304.4 公克及44
    .1 公 克，共重3392.7公克）。販入後，即將上開甲基安非
    他命藏放於其位於高雄市○鎮區○○路97號住處，甲○○並
    與壬○○（本院另案審理中）談妥以每公斤46萬元之代價（
    每公斤甲○○賺1 萬元），出售甲基安非他命（重量如附表
    編號1 至5 所示），並約定在甲○○前揭住處交貨。嗣於93
    年10月4 日壬○○指示不詳姓名、綽號『蚊子』之成年男子
    將買賣價金中之57萬元匯入甲○○母親吳李梨碧設於高雄市
    第三信用合作社00000000000000號帳戶內，於是日上午11時
    30分許，壬○○駕駛車牌號碼9802-JR 號自用小客車前往甲
    ○○上開住處後，甲○○隨即持以報紙包裏之上開甲基安非
    他命5 包（各包重量詳如附表編號1 至5）， 置入壬○○所
    駕駛之前揭自用小客車之右前座腳踏板處後，旋為行政院海
    巡署南部地區高雄市機動查緝隊及高雄縣政府警察局刑警隊
    查獲，並在上開車牌號碼9802-JR 號自小客車內扣得甲基安
    非他命5 包（各包重量詳如附表編號1 至5）， 嗣經警徵得
    甲○○之同意，至其前揭衙忠路97號之住處內，扣得如附表
    編號6 所示甲基安非他命1 包（重量詳如附表編號6）， 始
    查悉上情。
二、案經行政院海岸巡防署高雄市機動查緝隊及高雄縣政府警察
    局報請臺灣高雄地方法院檢察署檢察官偵查起訴。
    理  由
壹、程序方面：
一、證人壬○○於警詢、偵查中之陳述是否有證據能力？
    按被告以外之人於偵查中向檢察官所為之陳述，除顯有不可
    信之情況者外，得為證據，刑事訴訟法第159條之1第2項定
    有明文。再按「被告以外之人於審判中有下列情形之一，其
    於檢察事務官、司法警察官或司法警察調查中所為之陳述，
    經證明具有可信之特別情況，且為證明犯罪事實之存否所必
    要者，得為證據：一死亡者。二身心障礙致記憶喪失或無法
    陳述者。三滯留國外或所在不明而無法傳喚或傳喚不到者。
    四到庭後無正當理由拒絕陳述者。」「被告以外之人於審判
    外之陳述，雖不符前4條之規定，而經當事人於審判程序同
    意作為證據，法院審酌該言詞陳述或書面陳述作成時之情況
    ，認為適當者，亦得為證據。當事人、代理人或辯護人於法
    院調查證據時，知有第159 條第1 項不得為證據之情形，而
    未於言詞辯論終結前聲明異議者，視為有前項之同意」，刑
    事訴訟法第159 條之3 、159 條之5 分別定有明文。本案證
    人壬○○，經本院合法傳喚而無正當理由未到庭，且經拘提
    ，仍未到庭，觀其於警詢、偵查中之陳述，並無刑求、恐嚇
    或違背其個人自由意志而陳述之情形，且其於偵查中之供述
    業經具結，而被告及辯護人亦不否認其於警詢、偵查中供述
    之證據能力，則證人壬○○於警詢、偵查中之供述具有特別
    可信之情況，亦無顯無不可信之情事，且為證明本案犯罪事
    實存在所必要，當有證據能力，合先敘明。
貳、實體方面：
一、上揭犯罪事實，業據被告甲○○於警詢、偵查及本院調查、
    審理時均坦承不諱，並經證人壬○○證述：「93年10月3日
    被查獲前一天，『蚊子』拜託我幫他調安非他命2 公斤，後
    來被查獲當天『蚊子』又說要再加1 公斤，然後，我就在前
    鎮區○○路97號甲○○住處跟他拿貨，拿了3 公斤多，我交
    了57萬元給甲○○，其餘的錢等我向『蚊子』拿到錢再給他
    （指被告）」（93年度偵字第199641號卷第45頁）等語明確
    ，並有壬○○使用之0000000000號行動電話監聽譯文、雙向
    通聯紀錄各1 份、監聽錄音帶1 捲、現場蒐證照片6 幀在卷
    及甲基安非他命（白色晶體）6 包扣案可資佐證。又扣案之
    白色晶體6 包，經送內政部警政署刑事警察局檢驗結果，均
    含有第二級毒品甲基安非他命成分無訛（各包重量，詳如附
    表所示），此有該局93年12月28日刑鑑字第0930203589號鑑
    驗通知書在卷可稽（本院卷第62至64頁）。是被告之自白核
    與事實相符，應堪以採信。按販賣第二級毒品者，處無期徒
    刑或7 年以上有期徒刑，毒品危害防制條例第4 條第2 項定
    有明文。被告以每公斤45萬元之價格販入之甲基安非他命，
    嗣以每公斤46萬元之價格販出甲基安非他命予壬○○，每公
    斤可獲利1 萬元等情，已如前述，且衡諸常情，若被告不具
    販賣故意，豈會在經壬○○請託後，冒著被檢警單位查緝法
    辦重刑之風險，向「阿雪」購入大量甲基安非他命後轉賣予
    壬○○，賺取每公斤1 萬元之利潤﹖甚且，甲基安非他命價
    格昂貴，取得不易，若非本即有販賣之故意，又豈會剛好有
    提供本案大批毒品之來源之管道？足見被告原本即有販賣第
    二級毒品甲基安非他命而從中賺取差價牟利之營利意圖甚明
    。
二、雖辯護人具狀及到庭辯稱：因為證人壬○○於取得毒品後，
    仍在被告住處前洗車，未立即離去，認本案有陷害教唆之嫌
    云云。惟查：
  (一)按所謂陷害教唆是以「誘人入罪」之意思，對於一個原無犯
    罪意思之人，經由明示或默示的意思，惹起被教唆人犯罪決
    意。如行為人原本即具有犯罪之故意，僅因為逮捕而提供犯
    罪機會，本與所謂陷害教唆須行為人本無犯罪意思，而因教
    唆人之教唆始萌生犯意者不同。「按所謂陷害教唆，係指犯
    罪行為人原不具犯罪之故意，純因司法警察之設計教唆，始
    萌生犯意，進而著手實行犯罪構成要件行為之謂」（最高法
    院92年台上字第6008號判決可參）。
  (二)被告甲○○供稱：扣案之甲基安非他命6 包係伊以每公斤45
    萬元之代價向「阿雪」購買的，是壬○○拜託伊先買的，再
    賣給壬○○，伊是以1 公斤45萬元進貨，伊要賣壬○○1 公
    斤46萬元等語（見93年度偵字第19961 號卷第24至25頁、本
    院卷第39至40頁、第198 至200 頁），而證人壬○○於偵查
    中亦證稱：「93年10月3 日被查獲前一天，『蚊子』拜託我
    幫他調安非他命2 公斤，後來被查獲當天『蚊子』又說要再
    加1 公斤，然後，我就在前鎮區○○路97號被告住處跟被告
    拿貨，拿了3 公斤多，我交了57萬元給被告，... 我準備以
    1 公斤48萬元賣給『蚊子』」（93年度偵字第199641號卷第
    45 頁）等 語明確，衡諸上情，證人壬○○向被告表示欲購
    買甲基安非他命，被告隨即在短暫時間內向「阿雪」販入大
    量之甲基安非他命之情節觀之，被告原即有販賣甲基安非他
    命之犯意甚明。此與原無販賣毒品之犯意，而因「陷害教唆
    」起意販賣毒品之情形有間。再者，被告及證人壬○○被查
    獲之過程，是員警根據壬○○的電話監聽內容得知壬○○要
    前往高雄市○鎮區○○路向被告購買毒品，員警從壬○○位
    於三多路的住處開始跟監壬○○所駕駛車牌號碼9802-JR 號
    自用小客車到高雄市○鎮區○○路97號附近後，佈署埋伏，
    壬○○將前揭自用小客車停在衙忠路97號斜對面安全島旁邊
    ，壬○○下車走到衙忠路97號門口，原先衙忠路97號的鐵門
    是關著的，壬○○到時被告才將鐵門旁的小門打開，被告出
    來時有東張西望一下，後來壬○○就進入屋內，約超過半小
    時後，被告與壬○○一起走出來，兩人均有左右觀望一下，
    後來壬○○將車子開至衙忠路97號門口洗車，壬○○在洗車
    時，被告就站在衙忠路97號門口觀望一下就進入屋內，壬○
    ○洗完車子，被告就從衙忠路97號內提著1 包以塑膠袋裝著
    的東西丟到壬○○前揭車子右前座的腳踏板下，同時壬○○
    準備要將車子開走，警方於此時就上前將壬○○車鑰匙拔掉
    ，將壬○○拉出來並控制被告，在車上起出被告丟到車內的
    該包東西，經打開後，裏面是以報紙包著，報紙裏面是甲基
    安非他命，另在前揭屋內查獲之甲基安非他命1 包，是經過
    被告同意而搜索，由被告帶同員警起獲等情，業據證人即當
    日查獲被告及壬○○之員警辛○○、丁○○、己○○於本院
    審理時證述明確（本院卷第90至123 頁），職是，被告既本
    有販賣毒品甲基安非他命之犯意，而本案係警員以監聽得來
    之情資而查獲，非由警方授意證人壬○○釣出販賣者，是本
    自與「陷害教唆」（「釣魚」）之偵查技巧蒐集犯罪證據之
    情形有別，是辯護人辯稱是本案為陷害教唆之嫌云云，自屬
    無據。
三、另，被告辯稱壬○○指示綽號『蚊子』之人，於93年10月4
    日匯入其母親吳李梨碧設於高雄市第三信用合作社00000000
    000000 號 帳戶之57萬元，並非其販賣毒品所得，而係壬○
    ○所返還之借款云云。惟查：壬○○確有指示『蚊子』匯毒
    品買賣價金中之57萬元至被告之母吳李梨碧之前述帳戶內乙
    節，業據證人壬○○於偵查中證稱綦詳（93年度偵字第1996
    41號卷第45頁）等語綦詳，而依證人壬○○持有之00000000
    00號行動電話通訊監察譯文所示，壬○○與『蚊子』於93年
    10月4 日通話內容中，壬○○有要求『蚊子』匯買賣價金至
    高雄三信前鎮分社、帳號00000000000000號、戶名吳李梨碧
    之帳戶，『蚊子』表示最多60萬元，壬○○也表示好等語，
    有該監聽譯文在卷可稽，而前揭吳李梨碧（被告之母親）之
    帳戶內，於93年10月4 日確有一筆57萬元款項匯入，亦有高
    雄市第三信用合作社93.11.29. 高三信社秘文字第2623號函
    暨所附前揭帳戶存摺往來明細查詢1 份附卷足憑，況證人壬
    ○○自警詢迄偵查中均未提及其有欠被告款項或還款之情事
    ，準此，此筆57萬元之款項應係被告出售本案甲基安非他命
    予壬○○之所得，殆無疑義。被告所辯，顯係事後卸責之詞
    ，委無足取。綜上所述，本件事證明確，被告之犯行堪以認
    定。
四、論罪科刑部分：
  (一)查甲基安非他命係毒品危害防制條例第2 條第2 項第2 款所
    稱之第二級毒品，又按「販賣毒品罪，並不以販入後復行賣
    出為構成要件，祇須意圖營利而購入毒品或賣出毒品，有一
    於此，其犯罪即完成，而所謂『意圖』，即犯罪之目的，原
    則上不以發生特定結果為必要，即祇須有營利之意圖為已足
    ，不以買賤賣貴而從中取利為必要」，此有最高法院67年台
    上字第2500號判例、68年度台上字第606 號判例可參；被告
    甲○○基於營利之意圖而販入甲基安非他命，賣出後即為警
    查獲，依前揭判例意旨，被告販賣既遂罪之成立，其所為係
    犯毒品危害防制條例第4 條第1 項之販賣第一級毒品罪。至
    被告持有第二級毒品甲基安非他命之低度行為，應為販賣第
    二級毒品甲基安非他命之高度行為所吸收，不另論罪。查被
    告甲○○前因違反肅清煙毒條例、麻醉藥品管制條例等案件
    ，經法院分別判處有期徒刑3 年10月、7 月確定，於民國92
    年7 月3 日縮短刑期執行完畢，有臺灣高等法院被告全國前
    案紀錄表、臺灣高雄地方法院檢察署刑案資料查註紀錄表各
    1 份在卷可按，其受有期徒刑之執行完畢，5 年以內再犯有
    期徒刑以上之罪，為累犯，有期徒刑部分應依刑法第47條規
    定加重其刑，法定刑為無期徒刑之部分則不得加重。
  (二)爰審酌被告甲○○正值青壯年，不思以正當手段賺取金錢，
    竟為圖每公斤1 萬元之利潤而販入第二級毒品甲基安非他命
    ，且出售與他人多達3 公斤多，如流入社會則將嚴重助長吸
    食毒品之氾濫，並戕害他人健康，故對社會治安及善良風氣
    之潛在危害甚鉅，量刑本均不宜從輕，惟念其犯後坦承犯行
    ，態度良好，且本案所販賣之毒品尚未流入社會，尚未對社
    會造成實害即被查獲等一切情狀，量處如主文所示之刑，以
    示儆懲。
  (三)扣案之甲基安非他命6 包（含包裝袋，各包重量如附表所示
    ），為第二級毒品，屬違禁物，不論何人所有，爰依毒品危
    害防制條例第18條第1 項前段規定，宣告沒收銷燬之（其包
    裝因包覆該毒品，其上顯留有該毒品之殘渣，衡情自難與之
    剝離，當應整體視之為毒品，連同該包裝併予宣告沒收銷燬
    之）。至鑑驗耗用之第二級毒品甲基安非他命既已滅失，自
    毋庸宣告沒收銷燬。另未扣案之57萬元，為被告販賣第二級
    毒品所得之財物，雖未扣案，仍爰依毒品危害防制條例第19
    條第1 項規定沒收之，如全部或一部不能沒收時，以其財產
    抵償之。另扣案之報紙5 張、塑膠袋3 個為包裏前揭被告出
    售與壬○○之甲基安非他命所用，惟業經被告交付給壬○○
    ，已非被告所有，爰不另為沒收之諭知，附此敘明。
五、公訴意旨認被告前揭行為另涉犯毒品危害防制條例第4 條第
    2 項之運輸毒品罪云云。惟按「毒品危害防制條例所稱之運
    輸，係指單純運輸並無他項目的者而言，若以販賣目的而從
    事於搬運之行為，仍成立意圖販賣而持有（或販賣）之罪（
    最高法院24年上字第1673號判例、24年7 月總會決議參照）
    。否則單純為轉讓、施用等目的所為之搬運毒品行為，豈不
    皆應依運輸毒品論罪（至於從國外或甲地販入毒品後，再運
    輸入境或運輸至乙地，因另有運輸之意思及行為，與此情形
    不同）」（最高法院92年度台上字第1184號判決意旨參照）
    ，是本案被告既係為販賣毒品之目的，而攜帶搬運上述附表
    毒品至其前揭住處，已如前述，參酌上開判決要旨，被告此
    部分之行為自不另構成運輸毒品之罪，本應由本院就此部分
    為被告無罪之諭知，惟公訴意旨認此部分之行為與本院前開
    論罪科刑之部分為牽連犯之裁判上一罪，爰不另為無罪之諭
    知，併此敘明。
據上論斷，應依刑事訴訟法第299條第1項前段，毒品危害防制條
例第4 條第2 項、第19條第1 項、第18條第1 項前段，刑法第11
條、第47條，判決如主文。
本案經檢察官戊○○到庭執行職務。
中　　華　　民　　國　　94　　年　　5 　　月　　25　　日
                  刑事第十三庭  審判長法　官  何秀燕
                                      法  官  楊智守
                                      法  官  陳月雯
以上正本證明與原本無異。
如不服本判決，應於判決送達後10日內，向本院提出上訴狀。
中　　華　　民　　國　　94　　年　　5 　　月　　25　　日
                                      書記官  林佳蓉
附表
┌──┬────┬───────┬──────────┐
│編號│驗前含包│驗前淨重      │驗後淨重            │
│    │裝袋實際│（單位：公克）│（單位：公克）      │
│    │總毛重（│              │                    │
│    │單位：）│              │                    │
├──┼────┼───────┼──────────┤
│ 1  │1015.16 │ 1006.35      │1006.15             │
├──┼────┼───────┼──────────┤
│ 2  │1015.39 │ 1005.50      │1005.45             │
├──┼────┼───────┼──────────┤
│ 3  │1008.57 │  989.25      │ 989.23             │
├──┼────┼───────┼──────────┤
│ 4  │ 305.16 │  300.10      │ 300.07             │
├──┼────┼───────┼──────────┤
│ 5  │  44.23 │   39.25      │  39.23             │
├──┼────┼───────┼──────────┤
│ 6  │ 449.25 │  419.21      │ 419.18             │
├──┼────┼───────┼──────────┤
│總計│3837.76 │ 3789.66      │3759.31             │
└──┴────┴───────┴──────────┘
